【裁判字號】    90,易,130
【裁判日期】    900424
【裁判案由】    傷害
【裁判全文】
臺灣花蓮地方法院刑事判決                            九十年度易字第一三號
    公  訴  人  臺灣花蓮地方法院檢察署檢察官
    被      告  甲○○
右列被告因傷害案件，經檢察官提起公訴（九十年度偵字第二四一號），本院判決如
左：
    主  文
甲○○傷害人之身體，處拘役拾伍日，如易科罰金，以參佰元折算壹日。
    事  實
一、甲○○係乙○○之夫，業已分居，二人間具有家庭暴力防治法第三條第一款所定
    之家庭成員關係。甲○○聽聞乙○○於民國八十九年十二月二十四日，返回花蓮
    縣玉里鎮○○街五之三號住處管教女兒，復將兒子帶往玉里鎮○○路三五二巷四
    號乙○○之娘家，甲○○遂前往該處，與危女就管教兒女一事引發爭執，甲○○
    竟基於傷害之故意，出拳毆打乙○○，致乙○○受有左後腦勺、左腳、左手瘀傷
    之傷害。
二、案經被害人乙○○訴由花蓮縣警察局玉里分局移送臺灣花蓮地方法院檢察署檢察
    官偵查起訴。
    理  由
一、訊之被告王帥武僅坦承於右揭時、地與告訴人乙○○發生爭執，欲出拳毆打乙○
    ○但未打到，雙方只發生扭打，惟矢口否認上開犯行，辯稱：乙○○之皮膚一經
    碰觸，即會瘀血，上開傷勢非伊造成云云置辯。經查，右揭事實業據告訴人乙○
    ○於警訊、偵查及本院訊問時均指訴甚明，並有診斷證明書一份、告訴人遭毆傷
    後所拍攝之照片數張在卷可參，況被告於本院訊問時坦承與告訴人乙○○發生口
    角並相互拉扯，而告訴人亦勇於描述其遭毆打時，亦持面紙盒、按摩棒等物丟擲
    被告等情節，堪認告訴人之指述為真實可信，被告辯稱未打乙○○云云，應係避
    重就輕之詞，並不可採。本件事證明確，被告犯行應可認定，應予依法論科。
二、核被告所為，係犯刑法第二百七十七條第一項之傷害罪。按行為後法律有變更者
    ，適用裁判時之法律；但裁判前之法律有利於行為人者，適用最有利於行為人之
    法律，刑法第二條第一項定有明文。刑法第四十一條業於九十年一月四日修正，
    同年一月十日經總統公布實施，該條第一項修正為：「犯最重本刑為五年以下有
    期徒刑之罪，而受六月以下有期徒刑或拘役之宣告，因身體、教育、職業、家庭
    之關係或因其他正當事由，執行顯有困難者，得以一元以上三元以下折算一日，
    易科罰金。但確因不執行所宣告之刑，難收矯正之效或難以維持法秩序者，不在
    此限。」較諸修正前刑法第四十一條規定：「犯最重本刑為三年以下有期徒刑以
    下之刑之罪，而受六月以下有期徒刑或拘役之宣告，因身體、教育、職業或家庭
    之關係，執行顯有困難者，得以一元以上三元以下折算一日，易科罰金」，被告
    行為後法律既有變更，比較新舊法的結果，修正後之規定對被告並無有利或不利
    之情形，依刑法第二條第一項前段的規定，仍應適用裁判時的新法，即裁判時之
    刑法第四十一條第一項前段規定，定其易科罰金之折算標準。爰審酌被告之品行
    、犯罪之動機、目的、手段、犯罪時所受之刺激、告訴人所受傷害程度及被告犯
    罪後之態度等一切情狀，量處如主文所示之刑，並諭知易科罰金之折算標準。
三、被告經合法傳喚，無正當理由不到庭，本院認係應科拘役之案件，故不待其陳述
    逕行判決。
據上論結，應依刑事訴訟法第二百九十九條第一項前段、第三百零六條，刑法第二條
第一項前段、第二百七十七條第一項、第四十一條第一項前段，罰金罰鍰提高標準條
例第一條前段、第二條判決如主文。
本案經檢察官李子春到庭執行職務。
中      華      民      國    九十    年      四      月    二十四    日
                              臺灣花蓮地方法院刑事庭
                                  法  官  鄭培麗
右正本證明與原本無異。
如對本判決不服，應於送達後十日內，向本院提出上訴狀。（應抄附繕本）告訴人或
被害人如對於本判決不服者，應具備理由請求檢察官上訴，其上訴期間之計算係以檢
察官收受判決正本之日期為準。
                                  法院書記官
中      華      民      國    九十      年      四      月    二十五    日
附錄本判決論罪之法律條文：
刑法第二百七十七條
傷害人之身體或健康者，處三年以下有期徒刑，拘役或一千元以下罰金。
犯前項之罪，因而致人於死者，處無期徒刑或七年以上有期徒刑，致重傷者，處三年
以上、十年以下有期徒刑。


司法院資訊處製作；財團法人民間司法改革基金會備份。
